【裁判字號】    99,再易,20
【裁判日期】    991129
【裁判案由】    返還不當得利
【裁判全文】
臺灣桃園地方法院民事裁定              99年度再易字第20號
再審原告    黃元靖
再審被告    林逢榮
上列當事人間請求返還不當得利事件，再審原告對於本院於民國
99年9 月7 日所為99年度簡上字第67號民事確定判決提起再審之
訴，本院裁定如下：
    主  文
再審之訴駁回。
再審訴訟費用由再審原告負擔。
    事實及理由
一、按再審之訴，應於30日之不變期間內提起。前項期間，自判
    決確定時起算，判決於送達前確定者，自送達時起算；其再
    審之理由發生或知悉在後者，均自知悉時起算。但自判決確
    定後已逾5 年者，不得提起。以第496 條第1 項第5 款、第
    6 款或第12款情形為再審之理由者，不適用前項但書之規定
    ，民事訴訟法第500 條定有明文。而再審之訴，應表明再審
    理由及關於再審理由並遵守不變期間之證據；再審之訴不合
    法者，法院應以裁定駁回之。同法第501 條第1 項第4 款及
    第502 條第1 項亦有明定。故提起再審之訴，應於訴狀中表
    明民事訴訟法第496 條第1 項各款之再審理由，及遵守不變
    期間之證據，否則其訴即屬不合法，無庸命其補正，逕以裁
    定駁回之（最高法院60年度台抗字第538 號、70年度台再字
    第35號判例意旨參照）。
二、本件再審意旨略以：原確定判決以再審被告已依租賃契約，
    清償全數租金，未受有任何利益，及伊與訴外人李進雄間，
    並未就系爭房屋為信託登記，不得以系爭房屋即坐落桃園縣
    八德市○○路○ 段1033號10樓房屋所有權人身分向再審被告
    主張權利等理由，判決伊敗訴，均與事實不符。伊向再審被
    告所收取之租金，是前租賃契約（民國93年9 月15日至96年
    9 月15日）到期後之未付租金，即未清償部分（96年9 月16
    日至97年6 月15日），且係經再審被告以存證信函通知伊去
    收取的，並無不當之處。又伊提出新證物即93年4 月26日及
    93年11月15日之2 份授權書，內容明確指明伊對系爭房屋有
    無限期租賃、購買、貸款、指定過戶第3 人及其他處分等權
    利。據此，提起本件再審之訴，並聲明：1.原判決廢棄。2.
    再審被告應給付再審原告新台幣（下同）26萬元，及自97年
    8 月20日起至清償日止，按年息5%計算之利息等語。
三、經查，再審原告前向本院對再審被告提起返還不當得利之訴
    ，請求再審被告給付伊26萬元，及自97年8 月20日起至清償
    日止，按年息5%計算之利息，經本院桃園簡易庭以99年度桃
    簡字第240 號民事簡易判決駁回其訴，再審原告上訴後，本
    院民事庭於99年9 月7 日以99年度簡上字第67號判決駁回上
    訴，因該判決不得上訴而於同日確定在案，該判決則已於99
    年9 月14日送達於再審原告等情，業經本院依職權調取上開
    案卷查明屬實。依上說明，本件原確定判決係依法不得再上
    訴之事件，於宣示判決時即告確定，依民事訴訟法第500 條
    第2 項規定，應於判決送達時即99年9 月14日翌日起算再審
    期間，而再審原告遲至99年10月22日始提起本件再審之訴，
    亦有民事聲請再審狀上之本院收狀日期戳章在卷可憑，顯然
    已逾30日之法定不變期間。此外，再審原告亦未表明本件再
    審之提起係遵守不變期間之證據。從而，再審原告提起本件
    再審之訴，揆諸首揭法律規定，已逾30日之不變期間而不合
    法，應予駁回。
四、據上論結，本件再審之訴為不合法，依民事訴訟法第502 條
    第1 項、第95條、第78條，裁定如主文。
中    華    民    國    99    年    11    月    29    日
                民事第一庭  審判長法  官  郭琇玲
                                  法  官  魏于傑
                                  法  官  范明達
以上正本與原本無異。
本裁定不得抗告。
中    華    民    國    99    年    11    月    30    日
                                  書記官  李心怡

司法院資訊處製作；財團法人民間司法改革基金會備份。
